Images des répertoires du notaire Victor Levert pour l'étude XXXVII
Archives nationales de France
Images des répertoires du notaire Victor Levert pour l' étude XXXVII. 1er fructidor an XIII (19 août 1805)-19 juin 1829
MC/RE/XXXVII/20-MC/RE/XXXVII/22, MC/RE/XXXVII/24-MC/RE/XXXVII/30
Levert, Victor; Etude XXXVII
10 registres
Archives nationales de France
Minutes et répertoires: la loi 2008-696 du 15 juillet 2008 relative aux archives a fixé à 75 ans à compter de la date de l'acte, ou à 25 ans à compter de la date du décès de l'intéressé si ce délai est plus bref, le délai de communication des minutes et répertoires des notaires; ce délai est porté à 100 ans à compter de la date de l'acte si le document se rapporte à un mineur (code du Patrimoine, articles L213-2, 4e d et 5e).
Autres documents de l'étude (dossiers de clients, comptabilité...): s'agissant d'archives privées, ces documents sont communicables selon les modalités fixées par le déposant ou le donateur.
Certains documents ne sont pas accessibles sous leur forme originale en raison de leur mauvais état de conservation.
Répertoires entrés aux Archives nationales en 1969
Images des répertoires de l'étude XXXVII
Archives de l'étude XXXVII
répertoire d'officier public ministériel
- Etat des testaments reçus par maître Victor Levert pour la période du 27 fructidor an XIII (14 septembre 1805) au 19 février 1829, 14 septembre 1805 - 19 février 1829; MC/RE/XXXVII/20; Un répertoire de 8 feuillets appartenant à un registre de 19 feuillets de papier manuscrits, hauteur 32,5 x largeur 21 cm, composé de 3 cahiers. Le répertoire est en mauvais état: il s'agit de quelques feuillets volants placés dans une chemise.
  Le répertoire se compose de trois parties.
  La première partie est une liste des testaments. Elle contient les informations suivantes: un numéro d'ordre, date (jour, mois, année), le nom des testateurs ainsi que des observations éventuelles. Les testaments sont numérotés de 1 à 312. Seuls les 6 premiers feuillets concernent les testaments enregistrés par maître Levert. Le reste des feuillets concerne les testaments enregistrés par son prédécesseur, Pierre Rouveau et par son successeur, François Dupressoir.
  La deuxième partie est un répertoire alphabético-chronologique des testaments mentionnés dans la première partie. Il contient un classement alphabétique du nom, prénom des testateurs, suivi du numéro d'ordre attribué dans la première partie. Cette partie est commune aux 3 notaires mentionnés.
  Enfin la troisième partie est un état des testaments olographes remis à maître Levert avec les informations suivantes: date du dépôt des testaments et noms des parties.
  répertoire
  - Liste chronologique de testaments pour la période du 27 fructidor an XIII (14 septembre 1805) au 19 février 1829, 27 fructidor an XIII (14 septembre 1805) - 19 février 1829; 1 r°-6 v°; 6 feuillets
  - Table alphabétique des clients testateurs pour la période du 27 fructidor an XIII (14 septembre 1805) au 19 février 1829, 27 fructidor an XIII (14 septembre 1805) - 19 février 1829; 9 r°-15 r°; 6 feuillets
    Seuls les actes numérotés de 8 à 253 concernent la pratique de maîtreVictor Levert et font partie de la tranche chronologique indiquée.
  - Liste chronologique des testaments olographes et paquets cachetés pour la période du 6 juin 1814 au 28 décembre 1828, 6 juin 1814 - 28 décembre 1828; 16 r°-19 v°; 4 feuillets
    2 listes, qui se recoupent en partie.
- Répertoire alphabético-chronologique par année pour la période du 1er fructidor an XIII (19 août 1805) au 31 décembre 1813 (de la lettre A à la lettre L incluses), 19 août 1805 - 31 décembre 1813; MC/RE/XXXVII/21; Un registre de 92 feuillets de papier manuscrits, hauteur 40 x largeur 25,5 cm. Le registre est en assez bon état, bien que les lettres du classement soient cornées et que quelques feuillets soient déchirés. Pages blanches aux feuillets 6,20, 33, 46, 51, 59, 67, 74, 75, 79.
  Pour chaque client sont mentionnés: 1. Le mois et l'année; 2. le type d'acte; 3. la date du jour; 4. les noms, prénoms des clients.
  Attention: seuls les actes passés en minute sont conservés; les actes passés en simple brevet ne sont pas conservés par les notaires et ne sont donc pas versés au Minutier (ils sont remis aux clients).
  - Table alphabético-chronologique des clients, lettre A pour la période de fructidor an XIII au 31 décembre 1813, fructidor an XIII - 31 décembre 1813; 1 r°-6 v°; 6 feuillets
  - Table alphabético-chronologique des clients, lettre B pour la période de fructidor an XIII au 31 décembre 1813, fructidor an XIII - 31 décembre 1813; 7 r°-20 v°; 14 feuillets
  - Table alphabético-chronologique des clients, lettre C pour la période de fructidor an XIII au 31 décembre 1813, fructidor an XIII - 31 décembre 1813; 21 r°-33 v°; 13 feuillets
  - Table alphabético-chronologique des clients, lettre D pour la période de fructidor an XIII au 31 décembre 1813, fructidor an XIII - 31 décembre 1813; 34 r°-46 v°; 13 feuillets
  - Table alphabético-chronologique des clients, lettre E pour la période de fructidor an XIII au 31 décembre 1813, fructidor an XIII - 31 décembre 1813; 47 r°-51 v°; 5 feuillets
  - Table alphabético-chronologique des clients, lettre F pour la période de fructidor an XIII au 31 décembre 1813, fructidor an XIII - 31 décembre 1813; 52 r°-59 v°; 8 feuillets
  - Table alphabético-chronologique des clients, lettre G pour la période de fructidor an XIII au 31 décembre 1813, fructidor an XIII - 31 décembre 1813; 60 r°-67 v°; 8 feuillets
  - Table alphabético-chronologique des clients, lettre H pour la période de fructidor an XIII au 31 décembre 1813, fructidor an XIII - 31 décembre 1813; 68 r°-74 v°; 8 feuillets
  - Table alphabético-chronologique des clients, lettre I pour la période de fructidor an XIII au 31 décembre 1813, fructidor an XIII - 31 décembre 1813; 75 r°-75 v°; 1 feuillet
  - Table alphabético-chronologique des clients, lettre J pour la période de fructidor an XIII au 31 décembre 1813, fructidor an XIII - 31 décembre 1813; 76 r°-79 v°; 5 feuillets
  - Table alphabético-chronologique des clients, lettre K pour la période de fructidor an XIII au 31 décembre 1813, fructidor an XIII - 31 décembre 1813; 80 r°-80 v°; 1 feuillet
  - Table alphabético-chronologique des clients, lettre L pour la période de fructidor an XIII au 31 décembre 1813, fructidor an XIII - 31 décembre 1813; 81 r°-92 v°; 12 feuillets
- Répertoire alphabético-chronologique par année pour la période du 1er fructidor an XIII (19 août 1805) au 31 décembre 1813 (de la lettre M à la lettre Z ), 1er fructidor an XIII (19 août 1805) - 31 décembre 1813; MC/RE/XXXVII/22; Un registre de 55 feuillets de papier manuscrits, hauteur 40 x largeur 25,5 cm. Le registre est en assez bon état, bien que les lettres du classement soient cornées et que quelques feuillets soient déchirés.
  - Table alphabético-chronologique des clients, lettre M pour la période de fructidor an XIII au 31 décembre 1813, fructidor an XIII - 31 décembre 1813; 1 r°-10 v°; 9 feuillets
  - Table alphabético-chronologique des clients, lettre N pour la période de fructidor an XIII au 31 décembre 1813, fructidor an XIII - 31 décembre 1813; 11 r°-13 v°; 3 feuillets
  - Table alphabético-chronologique des clients, lettre O pour la période de fructidor an XIII au 31 décembre 1813, fructidor an XIII - 31 décembre 1813; 14 r°-14 v°; 1 feuillet
  - Table alphabético-chronologique des clients, lettre P pour la période de fructidor an XIII au 31 décembre 1813, fructidor an XIII - 31 décembre 1813; 15 r°-23 v°; 9 feuillets
  - Table alphabético-chronologique des clients, lettre Q pour la période de fructidor an XIII au 31 décembre 1813, fructidor an XIII - 31 décembre 1813; 24 r°-24 v°; 1 feuillet
  - Table alphabético-chronologique des clients, lettre R pour la période de fructidor an XIII au 31 décembre 1813, fructidor an XIII - 31 décembre 1813; 25 r°-32 v°; 8 feuillets
  - Table alphabético-chronologique des clients, lettre S pour la période de fructidor an XIII au 31 décembre 1813, fructidor an XIII - 31 décembre 1813; 33 r°-39 v°; 7 feuillets
  - Table alphabético-chronologique des clients, lettre T pour la période de fructidor an XIII au 31 décembre 1813, fructidor an XIII - 31 décembre 1813; 40 r°-46 v°; 7 feuillets
  - Table alphabético-chronologique des clients, lettre V pour la période de fructidor an XIII au 31 décembre 1813, fructidor an XIII - 31 décembre 1813; 47 r°-53 v°; 7 feuillets
  - Table alphabético-chronologique des clients, lettre U pour la période de fructidor an XIII au 31 décembre 1813, fructidor an XIII - 31 décembre 1813; 54 r°-54 v°; 2 feuillets
  - Table alphabético-chronologique des clients, lettre Z pour la période de fructidor an XIII au 31 décembre 1813, fructidor an XIII - 31 décembre 1813; 55 r°-55 v°; 1 feuillet
- Répertoire chronologique pour la période du 1er fructidor an XIII (19 août 1805) au 30 mai 1811, 19 août 1805 - 30 mai 1811; MC/RE/XXXVII/24; Un registre de 237 feuillets de papier manuscrits, hauteur 34,5 x largeur 24 cm composé de 4 cahiers cotés et paraphés par le président du tribunal civil de première instance de la Seine. Le registre est en bon état. Quelques taches d'encre et feuillets déchirés: feuillets 3, 6, 51, 71, 78, 105. L'encre utilisée pour les 3 derniers feuillets est de mauvaise qualité et avec le temps, le papier à joué le rôle de buvard. La reliure du registre est endommagée et ne tient plus qu'à un fil !
  Le répertoire contient les informations suivantes: 1. le n° de l'acte dans l'année; 2. date du jour; 3. nature de l'acte passé en brevet; 4. nature de l'acte passé en minute; 5. nom, prénom, domicile des parties, indication sur la situation et les prix des biens; 6. date d'enregistrement de l'acte; 7. droits d'enregistrement.
  Attention: seuls les actes passés en minute sont conservés; les actes mentionnés dans le répertoire comme passés en simple brevet (colonne 3) ne sont pas conservés par les notaires et ne sont donc pas versés au Minutier (ils sont remis aux clients).
  - Liste chronologique des actes pour la période du 1er fructidor (19 août 1805) au 5éme jour complémentaire an XIII (22 septembre 1805), 1er fructidor (19 août 1805) - 5éme jour complémentaire an XIII (22 septembre 1805); 1 r°-1 v°; 1 feuillet
  - Liste chronologique des actes pour la période du 1er vendémiaire (23 septembre 1805) au 9 nivôse an XIV (30 décembre 1805), 1er vendémiaire (23 septembre 1805) - 9 nivôse an XIV (30 décembre 1805); 1 v°-4 v°; 4 feuillets
  - Liste chronologique des actes pour la période du 3 janvier au 31 décembre 1806, 3 janvier - 31 décembre 1806; 4 v°-23 r°; 20 feuillets
  - Liste chronologique des actes pour la période du 4 janvier au 31 décembre 1807, 4 janvier - 31 décembre 1807; 23 r°-64 r°; 42 feuillets
  - Liste chronologique des actes pour la période du 2 janvier au 31 décembre 1808, 2 janvier - 31 décembre 1808; 64 r°-102 v°; 39 feuillets
  - Liste chronologique des actes pour la période du 2 janvier au 31 décembre 1809, 2 janvier - 31 décembre 1809; 103 r°-140 v°; 38 feuillets
  - Liste chronologique des actes pour la période du 3 janvier au 31 décembre 1810, 3 janvier - 31 décembre 1810; 140 v°-212 v°; 73 feuillets
    - du 3 janvier au 31 mai 1810, 3 janvier - 31 mai 1810; 140 v°-173 r°; 34 feuillets
    - du 1er juin au 31 décembre 1810, 1er juin - 31 décembre 1810; 173 r°-212 v°; 40 feuillets
  - Liste chronologique des actes pour la période du 2 janvier au 30 mai 1811, 2 janvier - 30 mai 1811; 212 v°-236 v°; 25 feuillets
- Répertoire chronologique pour la période du 1er juin 1811 au 8 janvier 1817, 1er juin 1811 - 8 janvier 1817; MC/RE/XXXVII/25; Un registre de 268 feuillets de papier manuscrits, hauteur 35,5 x largeur 24,5 cm, composé de 3 cahiers cotés et paraphés par le président du tribunal de première instance de la Seine en 1811, 1812 et 1816. Le registre est en mauvais état, il est complétement dérelié, le feuillet numéro 1 est un feuillet volant, déchiré et séparé du reste du répertoire.
  - Liste chronologique des actes pour la période du 1er juin au 31 décembre 1811, 1er juin - 31 décembre 1811; 1 r°-32 v°; 32 feuillets
  - Liste chronologique des actes pour la période du 2 janvier au 31 décembre 1812, 2 janvier - 31 décembre 1812; 32 v°-88 v°; 57 feuillets
    - du 2 janvier au 31 mai 1812, 2 janvier - 31 mai 1812; 32 v°-60 v°; 29 feuillets
    - du 1er juin au 31 décembre 1812, 1er juin - 31 décembre 1812; 60 v°-88 v°; 29 feuillets
  - Liste chronologique des actes pour la période du 2 janvier au 31 décembre 1813, 2 janvier - 31 décembre 1813; 88 v°-132 v°; 45 feuillets
    - du 2 janvier au 30 juin 1813, 2 janvier - 30 juin 1813; 88 v°-110 v°; 23 feuillets
    - du 1er juillet au 31 décembre 1813, 1er juillet - 31 décembre 1813; 110 v°-132 v°; 23 feuillets
  - Liste chronologique des actes pour la période du 2 janvier au 31 décembre 1814, 2 janvier - 31 décembre 1814; 133 r°-172 r°; 40 feuillets
  - Liste chronologique des actes pour la période du 2 janvier au 31 décembre 1815, 2 janvier - 31 décembre 1815; 172 r°-212 v°; 41 feuillets
  - Liste chronologique des actes pour la période du 2 janvier au 31 décembre 1816, 2 janvier - 31 décembre 1816; 212 v°-267 v°; 56 feuillets
    - du 2 janvier au 31 juillet 1816, 2 janvier - 31 juillet 1816; 212 v°-240 v°; 28 feuillets
    - du 2 août au 31 décembre 1816, 2 août - 31 décembre 1816; 240 v°-267 r°; 28 feuillets
  - Liste chronologique des actes pour la période du 2 au 8 janvier 1817, 2 - 8 janvier 1817; 267 v°-268 v°; 2 feuillets
- Répertoire chronologique pour la période du 2 janvier 1817 au 6 janvier 1822, 2 janvier 1817 - 6 janvier 1822; MC/RE/XXXVII/26; Un registre de 330 feuillets de papier manuscrits, hauteur 35,5 x largeur 24,5 cm, composé de 3 cahiers foliotés par un juge suppléant du tribunal civil de première instance du département de la Seine en 1816, 1818 et 1821. Le registre est en assez bon état. Cependant plusieurs feuillets sont déchirés: f° 35, 69, 99, 283. De plus, la reliure est endommagée, le registre n'étant plus relié à la couverture que par quelques bandes de tissu.
  - Liste chronologique des actes pour la période du 2 janvier au 31 décembre 1817, 2 janvier - 31 décembre 1817; 1 r°-68 r°; 68 feuillets
    - du 2 janvier au 30 juin 1817, 2 janvier - 30 juin 1817; 1 r°-32 v°; 32 feuillets
    - du 1er juillet au 31 décembre 1817, 1er juillet - 31 décembre 1817; 32 v°-68 r°; 37 feuillets
  - Liste chronologique des actes pour la période du 2 janvier au 31 décembre 1818, 2 janvier - 31 décembre 1818; 68 r°-135 v°; 68 feuillets
    - du 2 janvier au 29 juin 1818, 2 janvier - 29 juin 1818; 68 r°-101 r°; 34 feuillets
    - du 1er juillet au 31 décembre 1818, 1er juillet - 31 décembre 1818; 101 v°-135 v°; 35 feuillets
  - Liste chronologique des actes pour la période du 2 janvier au 31 décembre 1819, 2 janvier - 31 décembre 1819; 135 v°-196 r°; 62 feuillets
    - du 2 janvier au 30 juin 1819, 2 janvier - 30 juin 1819; 135 v°-164 r°; 30 feuillets
    - du 1er juillet au 31 décembre 1819, 1er juillet - 31 décembre 1819; 164 r°-196 r°; 33 feuillets
  - Liste chronologique des actes pour la période du 2 janvier au 31 décembre 1820, 2 janvier - 31 décembre 1820; 196 r°-253 r°; 58 feuillets
    - du 2 janvier au 30 juin 1820, 2 janvier - 30 juin 1820; 196 r°-222; 27 feuillets
    - du 1er juillet au 31 décembre 1820, 1er juillet - 31 décembre 1820; 222 r°-253 r°; 32 feuillets
  - Liste chronologique des actes pour la période du 2 janvier au 31 décembre 1821, 2 janvier - 31 décembre 1821; 253 r°-330 r°; 78 feuillets
    - du 2 janvier au 30 juin 1821, 2 janvier - 30 juin 1821; 253 r°-282 r°; 30 feuillets
    - du 1er juillet au 30 septembre 1821, 1er juillet - 30 septembre 1821; 282 r°-302 v°; 21 feuillets
    - du 1er octobre au 31 décembre 1821, 1er octobre - 31 décembre 1821; 302 v°-330 r°; 29 feuillets
  - Liste chronologique des actes pour la période du 1er janvier au 6 janvier 1822, 1er janvier - 6 janvier 1822; 330 r°-330 v°; 1 feuillet
- Répertoire chronologique pour la période du 7 janvier 1822 au 6 décembre 1823, 7 janvier 1822 - 6 décembre 1823; MC/RE/XXXVII/27; Un registre de 170 feuillets de papier manuscrits, hauteur 34,5 x largeur 24 cm, composé de 2 cahiers foliotés par un juge suppléant du tribunal civil de première instance du département de la Seine en 1821 et 1822. Le registre est en bon état. A noter cependant que les feuillets 11, 41 et 50 sont déchirés. Enfin quelques feuillets présentent de nombreuses taches d'encre (feuillet 1, feuillet 166 ...). La reliure est endommagée au niveau des feuillets 72/73.
  - Liste chronologique des actes pour la période du 7 janvier au 31 décembre 1822, 7 janvier - 31 décembre 1822; 1 r°-92 v°; 92 feuillets
    - du 7 janvier au 29 avril 1822, 7 janvier - 29 avril 1822; 1 r°-26 v°; 26 feuillets
    - du 2 mai au 31 juillet 1822, 2 mai - 31 juillet 1822; 26 v°-49 r°; 24 feuillets
    - du 1er août au 31 octobre 1822, 1er août - 31 octobre 1822; 49 v°-72 r°; 24 feuillets
    - du 1er novembre au 31 décembre 1822, 1er novembre - 31 décembre 1822; 72 r°-92 v°; 21 feuillets
  - Liste chronologique des actes pour la période du 2 janvier au 6 décembre 1823, 2 janvier - 6 décembre 1823; 92 r°-170 v°; 79 feuillets
    - du 2 janvier au 31 mars 1823, 2 janvier - 31 mars 1823; 92 r°-116 v°; 25 feuillets
    - du 1er avril au 30 juin 1823, 1er avril - 30 juin 1823; 116 v°-136 v°; 20 feuillets
    - du 1er juillet au 30 septembre 1823, 1er juillet - 30 septembre 1823; 136 v°-156 r°; 21 feuillets
    - du 1er octobre au 6 décembre 1823, 1er octobre - 6 décembre 1823; 156 r°-170 v°; 15 feuillets
- Répertoire chronologique pour la période du 7 décembre 1823 au 3 octobre 1825, 7 décembre 1823 - 3 octobre 1825; MC/RE/XXXVII/28; Un registre de 180 feuillets de papier manuscrits, hauteur 34,5 x largeur 24 cm, composé de 2 cahiers foliotés par un juge suppléant du tribunal civil de première instance du département de la Seine en 1823. Le registre est en bon état. Le feuillet 42 est déchiré.
  - Liste chronologique des actes pour la période du 7 au 31 décembre 1823, 7 - 31 décembre 1823; 1 r°-7 v°; 7 feuillets
  - Liste chronologique des actes pour la période du 2 janvier au 31 décembre 1824, 2 janvier - 31 décembre 1824; 8 r°-95 r°; 87 feuillets
    - du 2 janvier au 31 mars 1824, 2 janvier - 31 mars 1824; 8 r°-27 v°; 20 feuillets
    - du 1er avril au 31 mai 1824, 1er avril - 31 mai 1824; 27 v°-51 r°; 25 feuillets
    - du 1er juin au 31 août 1824, 1er juin - 31 août 1824; 51 r°-71 v°; 21 feuillets
    - du 1er septembre au 31 décembre 1824, 1er septembre - 31 décembre 1824; 71 v°-95 r°; 25 feuillets
  - Liste chronologique des actes pour la période du 2 janvier au 3 octobre 1825, 2 janvier - 3 octobre 1825; 95 r°-180 v°; 86 feuillets
    - du 2 janvier au 28 février 1825, 2 janvier - 28 février 1825; 95 r°-114 v°; 20 feuillets
    - du 1er mars au 30 avril 1825, 1er mars - 30 avril 1825; 114 v°-134 r°; 21 feuillets
    - du 1er mai au 31 juillet 1825, 1er mai - 31 juillet 1825; 134 r°-164 r°; 31 feuillets
    - du 1er août au 3 octobre 1825, 1er août - 3 octobre 1825; 164 r°-180 v°; 17 feuillets
- Répertoire chronologique pour la période du 3 octobre 1825 au 31 décembre 1827, 3 octobre 1825 - 31 décembre 1827; MC/RE/XXXVII/29; Un registre de 230 feuillets de papier manuscrits, hauteur 34,5 x largeur 24 cm, composé de 2 cahiers foliotés par un juge suppléant du tribunal civil de première instance du département de la Seine en 1825 et 1826. Le registre est en mauvais état. Les feuillets numéro 1 et 10 ne sont pas reliés. Le feuillet numéro 2 est plié. Le répertoire est désolidarisé de la couverture. Plusieurs feuillets sont déchirés: f° 48, 49, 54, 60, 66, 106, 134, 139, 150, 152, 166, 167. De longues taches d'encre sont présentes entre les feuillets 35 et 63, 105 et 106, 121 et 148, 160 et 167. L'encre rend illisibles certains mots.
  - Liste chronologique des actes pour la période du 3 octobre au 31 décembre 1825, 3 octobre - 31 décembre 1825; 1 r°-29 r°; 29 feuillets
  - Liste chronologique des actes pour la période du 2 janvier au 31 décembre 1826, 2 janvier - 31 décembre 1826; 29 r°-131 v°; 103 feuillets
    - du 2 janvier au 30 mars 1826, 2 janvier - 30 mars 1826; 29 r°-56 v°; 28 feuillets
    - du 1er avril au 30 juin 1826, 1er avril - 30 juin 1826; 57 r°-88 r°; 32 feuillets
    - du 1er juillet au 31 octobre 1826, 1er juillet - 31 octobre 1826; 88 r°-114 v°; 27 feuillets
    - du 1er novembre au 31 décembre 1826, 1er novembre - 31 décembre 1826; 114 v°-131 v°; 18 feuillets
  - Liste chronologique des actes pour la période du 2 janvier au 31 décembre 1827, 2 janvier - 31 décembre 1827; 131 v°-230 v°; 100 feuillets
    - du 2 janvier au 30 avril 1827, 2 janvier - 30 avril 1827; 131 v°-160 r°; 30 feuillets
    - du 1er mai au 30 juin 1827, 1er mai - 30 juin 1827; 160 r°-179 v°; 20 feuillets
    - du 1er juillet au 30 septembre 1827, 1er juillet - 30 septembre 1827; 180 r°-207 v°; 28 feuillets
    - du 1er octobre au 31 décembre 1827, 1er octobre - 31 décembre 1827; 207 v°-230 v°; 24 feuillets
- Répertoire chronologique pour la période du 1er janvier 1828 au 19 juin 1829, 1er janvier 1828 - 19 juin 1829; MC/RE/XXXVII/30; Un répertoire de 149 feuillets de papier manuscrits, hauteur 34,5 x largeur 24 cm, appartenant à un registre de 270 feuillets. Le registre est composé de 2 cahiers foliotés par un juge suppléant du tribunal civil de première instance du département de la Seine en 1827 et 1828. Le registre est en bon état. La reliure commence cependant à être usée. Les feuillets 30, 150,172, 198 et 259 sont déchirés.
  Seuls les 149 premiers feuillets de ce répertoire concernent la pratique de Victor Levert. Les autres feuillets concernent son successeur, François Dupressoir.
  - Liste chronologique des actes pour la période du 1er janvier au 31 décembre 1828, 1er janvier - 31 décembre 1828; 1 r°-103 r°; 103 feuillets
    - du 1er janvier au 31 mars 1828, 1er janvier - 31 mars 1828; 1 r°-26 v°; 26 feuillets
    - du 1er avril au 31 mai 1828, 1er avril - 31 mai 1828; 27 r°-49 r°; 23 feuillets
    - du 2 juin au 30 septembre 1828, 2 juin - 30 septembre 1828; 49 r°-74 r°; 26 feuillets
    - du 2 octobre au 31 décembre 1828, 2 octobre - 31 décembre 1828; 74 r°-103 r°; 30 feuillets
  - Liste chronologique des actes pour la période du 2 janvier au 19 juin 1829, 2 janvier - 19 juin 1829; 103 r°-149 r°; 47 feuillets
    - du 2 janvier au 31 mars 1829, 2 janvier - 31 mars 1829; 103 r°-131 r°; 29 feuillets
    - du 1er avril au 19 juin 1829, 1er avril - 19 juin 1829; 131 r°-149 r°; 19 feuillets